【裁判字號】    95,訴,752
【裁判日期】    951004
【裁判案由】    強盜等
【裁判全文】
臺灣桃園地方法院刑事判決              95年度訴字第752號
公  訴  人  臺灣桃園地方法院檢察署檢察官
被      告  戊○○
                    （現另案於臺灣桃園監獄執行中）
上列被告因竊盜案件，經檢察官提起公訴（95年度偵字第1979號
、第3407號）及移送併案審理（臺灣板橋地方法院95年度偵字第
7264號），本院判決如下：
    主  文
戊○○攜帶兇器竊盜，處有期徒刑柒月；又共同攜帶兇器竊盜，
處有期徒刑捌月，扣案之剪刀壹把、起子貳支，均沒收。應執行
有期徒刑壹年壹月，扣案之剪刀壹把、起子貳支，均沒收。
    事  實
一、戊○○基於意圖為自己不法所有之犯意，於95年9 月15日23
    時許，在桃園縣桃園市○○街與民有三街口之室外停車場，
    持自己所有客觀上具有行兇可能性及危險性，足對人之生命
    、身體產生危險之螺絲起子1 支及剪刀1 把，先以螺絲起子
    打破丙○○所有停放在該停車場之車牌號碼0690－MV號自用
    小客車之駕駛座車窗進入車內後（毀損部分未據告訴），隨
    即打開引擎室，再至車外打開車前引擎蓋後，持剪刀將電瓶
    電線剪斷，以中斷防盜器之持續鳴作，繼而竊取車內汽車音
    響、汽車電視、CD片（8 片）、回數票、CD盒等物（價值約
    新臺幣─以下同─6 萬元），得手隨即逃離現場，並將作案
    使用之螺絲起子、剪刀棄置他處。嗣為警在該車前引擎蓋水
    箱罩上採得2 枚指紋，經送鑑驗比對為戊○○之指紋而查悉
    上情。
二、戊○○於95年1 月3 日凌晨某時，與江建成同在友人住處飲
    酒後，即駕駛江建成所有之車牌號碼KH－4751號自用小客車
    搭載江建成及自稱「黃厚誠」之成年男子返回住處，其中江
    建成因酒酣而在車上睡覺。戊○○駕駛上開車輛行經桃園縣
    平鎮市○○路南勢一段47號前，見庚○○所有車牌號碼EE－
    9909號自用小客車停放該處路旁，認有機可趁，即另行起意
    ，與「黃厚誠」基於意圖為自己不法所有之犯意聯絡（無證
    據證明江建成亦有犯意聯絡或行為分擔，其業經檢察官以罪
    嫌不足為不起訴之處分確定），推由戊○○下車攜帶其所有
    具有行兇可能性及危險性，足對人之生命、身體產生危險之
    螺絲起子2 支、剪刀1 把，先以綠色手把一字型螺絲起子1
    支打破庚○○所有之上開車輛右前車窗入內（毀損部分未據
    告訴），並打開引擎室，再至車外打開車前引擎蓋，持剪刀
    將電瓶電線剪斷，藉以中斷其防盜器之持續鳴叫後，繼而進
    入車內竊取車內回數票22張（每張價值38元，合計836 元）
    得手，「黃厚誠」則亦下車負責在場把風。惟因防盜器於戊○○打破車窗進入車內之初始曾鳴叫，已為居住對面之車主
    庚○○及其友人己○○所警覺，2 人因而探頭外看，竟發現
    戊○○站立於庚○○車前正在蓋引擎蓋，己○○趕緊對之大
    喊「喂，你在做什麼」，戊○○、「黃厚誠」聞此遂匆忙上
    車，並由戊○○駕車逃離現場。嗣戊○○因恐其行竊時遺留
    車上而未及擦拭之指紋遭發覺，為圖湮滅罪證，乃於1 小時
    後，再度駕車搭載江建成、「黃厚誠」返回現場，惟該處對
    面之檳榔攤燈火依舊通明，戊○○在車上四處觀望後，仍不
    敢下車，遂再駕車離去現場。庚○○、己○○於戊○○先前
    行竊離去後，心想竊嫌可能再返回現場，2 人即在住處守候
    ，嗣見戊○○再度駕車返回現場時，己○○即速搭載庚○○
    自後追趕，至約200 公尺處，適因戊○○停等紅燈，己○○
    即將座車斜停於戊○○車前，隨即下車對戊○○喊叫，戊○○始知悉其竊盜犯行已遭發覺，遂急忙駕車逃離該處，行至
    2 、3 公里外之桃園縣平鎮市台66線平面道路橋墩編號第
    254 號處，不慎失控撞上安全島而停下，戊○○、「黃厚誠
    」及遭驚醒之江建成遂連忙下車逃逸，庚○○、己○○亦接
    連下車自後追趕戊○○，戊○○遭追及後，竟於肢體拉扯之
    際，持前開剪刀刺向庚○○，致庚○○受有右手掌切割傷之
    傷害（傷害部分未據告訴），惟終遭庚○○、己○○2 人制
    伏，並在戊○○身上起出庚○○遭竊之回數票22張。嗣警據
    報到場處理，並扣得戊○○所有供竊盜所用之剪刀1 把、螺
    絲起子2 支而查獲。
三、案經被害人丙○○訴由桃園縣政府警察局桃園分局及桃園縣
    政府警察局大溪分局報請臺灣桃園地方法院檢察署檢察官偵
    查起訴。
    理  由
一、按被告以外之人於審判外之陳述，雖不符刑事訴訟法第159
    條之1 至第159 條之4 之規定，而經當事人於審判程序同意
    作為證據，法院審酌該言詞陳述或書面陳述作成時之情況，
    認為適當者，亦得為證據。當事人、代理人或辯護人於法院
    調查證據時，知有第159 條第1 項不得為證據之情形，而未
    於言詞辯論終結前聲明異議者，視為有前項之同意，刑事訴
    訟法第159 條之5 定有明文。本件證人即被害人丙○○、庚○○、證人己○○等人於警詢所為之陳述，雖不符合刑事訴
    訟法第159 條之1 到第159 之4 之傳聞例外規定，惟對於上
    開證人之警詢筆錄，被告於本院準備程序中已同意有證據能
    力（見本院卷第25頁），且本院審酌該言詞陳述作成時之情
    況，上開證人之警詢筆錄僅係陳述被害或目擊案發經過，自
    具任意性，應認為適當，依前開規定，其等於警詢所為之指
    述，自得採為證據，合先敘明。
二、前述犯罪事實一之行部分，業據被告戊○○於警詢、本院準
    備程序中及本院審理時供認不諱（見本院卷第25、56、117
    、13 4、135 頁），核與證人即被害人丙○○於警詢時陳述
    失竊情節相符（見95年度偵字第3407號偵查卷第11、12頁）
    ，並有內政部刑事警察局94年10月19日刑紋字第094015606
    號鑑驗書1 份、桃園縣政府警察局桃園分局刑案現場勘查記
    錄表、勘查採證同意書、刑案現場照片8 幀附卷可稽（見95
    年度偵字第3407號偵查卷第15至21頁），足以補強被告前揭
    具任意性之自白而使本院確信其屬真實而可採信。又被告於
    本次竊盜所持之螺絲起子1 支、剪刀1 把，雖未扣案，然據
    被告自承上開螺絲起子、剪刀與第2 次竊盜所用而經扣案之
    螺絲起子、剪刀類似等語在卷（見本院卷第134 頁），而第
    2 次竊盜所用之螺絲起子、剪刀經本院當庭勘驗認客觀上對
    人之生命、身體具有危險性而可供兇器使用（詳如後述），
    足認被告本次竊盜所用之螺絲起子、剪刀亦可供兇器使用。
    被告此部分犯罪事實事證明確，已堪認定，應予依法論科。
三、前述犯罪事實二之部分：
  (一)上開犯罪事實，業據被告戊○○於警詢及本院審理時供認不
    諱（本院卷第25、56、117 、135 至136 頁），核與證人即
    被害人庚○○、證人己○○於警詢、檢察官訊問及本院審理
    時經交互詰問具結證述相符（見臺灣桃園地方法院檢察署95
    年度偵字第1979號偵查卷第26至28、29至32、82，本院卷第
    50至57、81至85），並有贓物認領保管單、車籍作業系統－
    查詢認可資料各1 紙、現場照片6 幀、交通部臺灣區○道○○○路局回數票證影本22紙在卷可稽（見臺灣桃園地方法院
    檢察署95年度偵字第1979號偵查卷第33至35、36至43頁），
    及剪刀1 把、螺絲起子2 支扣案可證。而扣案之螺絲起子2
    支、剪刀1 把，經本院於審理時當庭勘驗結果，螺絲起子2
    支均係鐵製，質地堅硬，壓克力製把柄，長度均為19公分，
    剪刀係鐵製，質地亦屬堅硬，長度約20公分，刀刃占8 公分
    ，刀刃鋒利一情，有本院勘驗筆錄在卷可稽（見本院卷第
    133 頁），足認客觀上對人之生命、身體、安全具有危險性
    而可供兇器使用。上開證據均足補強被告前揭具任意性之自
    白而使本院確信其屬真實而可採信。
  (二)至起訴意旨認被告本次行竊之標的係在車牌號碼EE－9909號
    自用小客車輛本身云云，然經本院調查結果，被告乃為竊取
    車牌號碼EE－9909號自用小客車車內財物一情，除據被告供
    承明確，並有在被告身上起獲原置於前開車內之回數票22張
    影本附卷可稽（見95年度偵字第1979號偵查卷第40至43頁）
    ，果被告等人係欲行竊車牌號碼EE－9909號自用小客車，渠
    大可將該車連同車內財物一併駛離而竊取之，豈有耗時搜刮
    該車而徒增遭他人發現竊行風險之理。況被告當時已將該車
    電瓶電線剪斷，已無電力可供無法發動該車，渠等如何將車
    駛離，亦難想像，被告所供僅意在竊取車內財物一節，應屬
    可信，起訴意旨此部分所載，容有誤會，惟此並不影響被告
    本件竊盜（回數票22張）既遂之認定，附此敘明。
  (三)綜上，被告此部分犯行事證明確，予堪認定，應予依法論科
    。
四、按94年2 月2 日修正公布、95年7 月1 日施行生效之刑法（
    以下簡稱新法）第2 條第1 項規定：「行為後法律有變更者
    ，是用行為時之法律。但行為後之法律有利於行為人者，是
    用罪有利於行為人之法律」，係規範行為後法律變更所生新
    舊法之比較適用之準據法，於新法施行後，應適用新法第2
    條第1 項之規定為「從舊從輕」之比較（最高法院95年度第
    8 次刑事庭會議決議意旨參照）。查被告戊○○行為後，刑
    法第28條關於共同正犯之規定、第51條第5 款數罪併罰等規
    定，業於94年2 月2 日修正公布，於95年7 月1 日生效，其
    修正前、後之規定：(一)刑法第28條共犯之規定於94年2 月2
    日修正公布，並於95年7 月1 日施行，修正前刑法第28條規
    定：「2 人以上共同實施犯罪之行為者，皆為正犯。」修正
    後刑法第28條規定：「2 人以上共同實行犯罪之行為者，皆
    為正犯。」修正後刑法將原來共同正犯之共同「實施」犯罪
    ，改為「實行」犯罪，排除完全未參與犯罪相關行為之「實
    行」的「陰謀共同正犯」及「預備共同正犯」，此屬行為可
    罰性要件之變更，亦屬法律變更。(二)修正前刑法第51條第5
    款規定「宣告多數有期徒刑者，於各刑中之最長期以上，各
    刑合併之刑期以下，定其刑期。但不得逾20年。」；而修正
    後刑法第51條第5 款則規定「宣告多數有期徒刑者，於各刑
    中之最長期以上，各刑合併之刑期以下，定其刑期。但不得
    逾30年」，即修正後刑法第51條第2 款增訂罰金與死刑併予
    執行；第5 款提高多數有期徒刑合併應執行之刑不得逾30年
    。(三)綜上所述，被告就犯罪事實二所載之犯行依修正前後刑
    法之規定均構成共同正犯，且其定應執行之刑均在各刑之最
    長期以上、各刑之合併刑期以下，其結果並無不同，依修正
    後刑法第2 條第1 項前段之規定，本件應一體適用修正前刑
    法之規定，合先敘明。至於沒收乃屬從刑，基於主從不可分
    之原則，從刑乃附屬於主刑，參諸最高法院95年度第8 次刑
    事庭會議決議之意旨，從刑應依主刑所適用之法律，並無比
    較新舊法之適用，故本件關於沒收供犯罪所用之物之規定，
    應一體適用修正前刑法第38條第1 項第2 款之規定，附此敘
    明。
五、按刑法第321 條第1 項第3 款之攜帶兇器竊盜罪，係以行為
    人攜帶兇器竊盜為其加重條件，此所謂兇器，其種類並無限
    制，凡客觀上足對人之生命、身體、安全構成威脅，具有危
    險性之兇器均屬之，且祇須行竊時攜帶此種具有危險性之兇
    器為已足，並不以攜帶之初有行兇之意圖為必要（最高法院
    79年台上字第5253號判例意旨參照）。查被告於實施事實欄
    一所示之竊行時所攜帶之剪刀1 把、螺絲起子1 支、犯罪事
    實二所示之竊行時所攜帶之剪刀1 把、螺絲起子2 支，均係
    金屬材質，為被告自承在卷，且經本院勘驗無訛（就扣案之
    犯罪事實二所示之剪刀1 把、起子2 支），上開剪刀、起子
    等器械於作案時能分別用以破壞車窗、剪斷電線，顯見質量
    頗重，在客觀上應具有危險性，持以行竊，足以對人之身體
    、生命、安全構成威脅，應屬兇器。核被告戊○○犯罪事實
    一、二之所為，均係犯刑法第321 條第1 項第3 款之攜帶兇
    器竊盜罪；被告破壞丙○○、庚○○所有車輛之車窗、電瓶
    線等固屬毀損行為，惟未據告訴，應不另論擬。被告就犯罪
    事實二所為，與「黃厚誠」間有犯意之聯絡及行為分擔，均
    為共同正犯。
六、原起訴意旨雖認被告就犯罪事實二部分係犯刑法第329 條之
    加重強盜罪，惟此業經公訴人當庭變更起訴法條為刑法第32
    1 條第1 項第3 款之攜帶兇器罪（見本院卷第137 頁），且
    查：
  (一)按刑法第329 條之強暴、脅迫，以當場實施者為限，所謂「
    當場」，應指實施竊盜或搶奪行為當時及當地，亦即行為人
    實施強暴、脅迫之犯意須起於當時，且其實施強暴、脅迫之
    犯行，亦須即時施於當地，始足當之，析其要件必須兼具「
    時間」、「場所」之密接性，如非緊接於實施竊盜或搶奪行
    為甫告終了時為之，抑或已離去盜所而未在他人跟蹤追躡中
    ，而已脫離追捕者之視線者，即非「當場」。次按刑法第
    329 條之強暴脅迫，以當場實施者為限，如在「脫離犯罪場
    所或追捕者之視線」以後，基於別種事實而實施時，則雖意
    在防護贓物或脫免逮捕，亦不過為另犯他罪之原因，與前之
    竊盜或搶奪行為無關，自不能適用該條以強盜論。刑法第32
    9 條所謂當場，固不以實施竊盜或搶奪者尚未離去現場為限
    ，即已離盜所而尚「在他人跟蹤追躡中」者，仍不失為當場
    。惟於竊盜或搶奪者離去盜所後，行至中途始被撞遇，則該
    中途，不得謂為當場，此時如因彼此爭執，犯人予以抵抗，
    實施強暴或脅迫，除可另成其他罪名外，不生以強盜論之問
    題，最高法院28年非字第43號、28年上字第1984號分別著有
    判例可資參照，其見解亦認刑法第329 條準強盜罪之「當場
    」要件，以當場實施者為限，如已離盜所則仍須在逮捕者之
    跟蹤追躡中，始足當之。而查，被告戊○○於行竊後即行離
    去盜所，其間庚○○、己○○並未跟蹤追躡於後，渠等亦不
    知被告去向何處，迨間隔約1 小時後，始見被告再度返回現
    場，而自後追捕之等情，業據證人庚○○、己○○於本院審
    理時具結證述明確，據證人庚○○證稱：當天凌晨約1 、2
    點，伊在中壢市○○里○○路住處2 樓聽見車子警報器在響
    ，隨即跑出去看車，即發現伊車子右前座側車窗被打破，車
    內22紙回數票遭竊，伊便在車子對面之檳榔攤旁等候看竊嫌
    是否會返回現場，約隔1 小時後，伊看到有一輛車子開到伊
    車子前方約50公尺，又繞到伊車子右後方停一下後就駛離，
    伊覺得很奇怪，便和己○○駕車自後追捕，在桃園縣平鎮市
    台66線平面道路橋墩編號第254 號追及被告等人車輛，被告
    下車逃跑，伊即下車追捕，伊和己○○抓到被告時，被告便
    拿出剪刀刺向伊的手，伊的手有被刺到而受傷，後來伊將被
    告手上之剪刀奪下，在被告口袋中起獲遭竊之回數票等情（
    見本院卷第81、83頁）；證人己○○亦證稱：庚○○車輛遭
    竊當時，伊有看到1 人站在庚○○車輛前方正在蓋庚○○車
    輛之引擎蓋，但一無法辨識該人之面貌，伊對該人大喊之後
    ，該人便趕緊上車離去，伊只見到該車離開，直到消失在伊
    的視線，伊也不知道該車開往何處，約40至50分鐘，有一部
    可疑車輛駛至該處，竟停在庚○○車輛正前方，該車駕駛並
    搖下車窗向伊方向觀望，伊就馬上和庚○○駕車自後追趕該
    車，伊等追及該車駕駛即被告時，與被告發生扭打，被告便
    取出剪刀刺傷庚○○等情（見本院卷第51至53、55頁），則
    被告行竊後既已離盜所，並已脫離庚○○、己○○之追捕視
    線，庚○○、己○○亦無跟蹤追躡於後，縱其事後再度返回
    現場，亦與刑法第329 條準強盜罪之「當場」要件未合。況
    被告再度返回現場，係在行竊後1 小時後，非緊接於實施竊
    盜或搶奪行為甫告終了之時，且庚○○、己○○至此始自後
    追捕，渠等固於追捕中遭被告施以強暴、脅迫，惟既非被告
    實施竊盜或搶奪行為當時及當地所為，與「當場」即有要件
    未合，自無刑法第329 條構成要件之該當。
  (二)又按刑法上之未遂犯，必須已著手於犯罪行為之實行而不遂
    ，始能成立；而刑法準強盜罪，係以竊盜或搶奪為前提，在
    脫免逮捕之情形，其竊盜或搶奪既遂者，即以強盜既遂論，
    如竊盜或搶奪為未遂，即以強盜未遂論，但竊盜或搶奪不成
    立時，雖有脫免逮捕而當場施以強暴、脅迫之情形，除可能
    成立他罪外，不能以準強盜罪論，最高法院68年台上字第
    2772 號 著有判例可資參照。刑法第329 條所定之竊盜以強
    盜論，係指已著手於搜取財物之行為，足以構成竊盜罪名，
    為脫免逮捕等情當場施以強暴脅迫而言，如尚未著手行竊，
    根本不成立該罪，若已著手於竊盜行為之實行而不遂，為脫
    免逮捕當場施以強暴，則為強盜未遂，須竊盜行為既遂，為
    脫免逮捕當場實施強暴，始應以強盜既遂論，最高法院75年
    度台上字第6346號亦著有判決可參。查被告於行竊回數票22
    張得手而離去現場後，固於1 小時後再度返回現場，惟渠目
    的係在湮滅罪證，已如前述，非意在行竊，且客觀上僅有將
    車駛近庚○○車輛，並無下車，或任何目視搜刮財物之舉，
    渠僅於車上四處張望短暫停留後即行離去等情，業如前述，
    實難認被告再度返回現場時有何行竊之主觀故意，或其客觀
    上有任何可評價為竊盜著手之行為，此部分自無成立竊盜犯
    罪，則其對前來追捕之庚○○、己○○固有施加強暴、脅迫
    之行為，亦無刑法第329 條準強盜罪或第330 條加重準強盜
    罪之成立，併此敘明。
  (三)綜上，起訴意旨認被告就犯罪事實二所為係犯刑法第329 條
    之強盜罪，尚有未洽，惟經蒞庭檢察官於本院審理時更正為
    刑法第321 條第1 項第3 款之攜帶兇器竊盜罪，並據以論告
    ，本於檢察一體原則，應以蒞庭檢察官到庭更正後之罪名為
    檢察官起訴之罪名，本院自毋庸再予變更起訴法條，附此敘
    明。
七、又被告先後2 次竊盜犯行，犯意個別，行為互殊，應予數罪
    併罰。雖被告前後2 次行竊所犯罪名相同，然按連續犯之所
    謂出於概括犯意，必須其多次犯罪行為自始均在一個預定犯
    罪計劃以內，出於主觀上始終同一犯意之進行，若中途另有
    新犯意發生，縱所犯為同一罪名，究非連續其初發的意思，
    即不能成立連續犯，最高法院70年台上字第6296號著有判例
    可資參照（本則判例於95年3 月28日經最高法院95年度第4
    次刑事庭會議決議判例加註應注意連續犯規定已刪除）。而
    查，被告於95年1 月3 日該次行竊當晚，原係與江建成同在
    友人住處飲酒後，由其駕駛江建成所有之車牌號碼KH－4751
    號自用小客車搭載江建成及黃厚誠返回住處，江建成則因酒
    酣而在車上睡覺，適被告於駕車行經案發地點桃園縣平鎮市
    ○○路南勢一段47號前，見庚○○所有車牌號碼EE－9909號
    自用小客車停放該處路旁，認有機可趁，始行起意等情，業
    據被告於本院審理時自承明確，渠並供承：「（問：為何你
    會帶不相干之江建成到行竊現場？）我是帶江建成去朋友那
    邊喝酒，回程的時候江建成在車上睡覺，我看到車牌號碼EE
    －9909號自用小客車就臨時起意想要去偷」等語（見本院卷
    第136 頁），果被告此部分竊盜犯行係基於其初始之犯罪預
    定計畫而為，其豈有帶與本案不相干且正酒酣沈睡之江建成
    到場而徒增行竊失風之風險？足見被告所供本案實係臨時起
    意一節，應屬可信，渠既非在原先之預定犯罪計畫內而為，
    與犯罪事實一所為之竊行即無連續犯之關係，附此敘明。
八、爰審酌被告之素行、犯罪動機、行竊手段，於犯罪事實二有
    共犯參與之犯罪情節，所竊財物之價值，智識程度為高中肄
    業，生活狀況為未婚、無子，犯罪後坦承犯行之態度等一切
    情狀，量處如主文所示之刑，並依修正前刑法第51條第5 款
    規定定應執行之刑。扣案起子2 支、剪刀1 把，均為被告所
    有，並為供竊盜犯罪所用、所攜帶之兇器，業經被告供陳在
    卷，應依修正前刑法第38條第1 項第2 款之規定為沒收之諭
    知。另被告於犯罪事實一所持用之螺絲起子1 支、剪刀1 把
    （起訴書證據並所犯法條欄二誤載為起子2 支，漏載剪刀1
    把），業遭被告棄置，有被告之供承可據（見本院卷第135
    頁），既未扣案，且案發迄今已久，無證據證明其現尚存在
    ，為免將來沒收執行之困擾，爰不予宣告沒收。
九、臺灣板橋地方法院檢察署95年度偵字第7264號移送併案意旨
    略以：被告戊○○與乙○○（業經檢察官另行起訴，由臺灣
    板橋地方法院審理中）共同基於意圖為自己不法所有之犯意
    聯絡，於民國94年6 月20日晚上7 時50分許，在臺北縣林口
    鄉○○○路○ 段93號前，由乙○○駕駛車牌號碼6T-8736 號
    自用小客車在旁把風並負責接應，而戊○○則持足供兇器使
    用之十字型螺絲起子1 支，破壞友和貿易股份有限公司所有
    ，現為甲○○使用之車牌號碼7503-EB 號自用小客車之右前
    側車窗玻璃後，侵入車內竊取汽車音響1 臺、TOYOTA中控電
    腦面板1 臺得手，惟欲逃逸之際，旋為丁○○發覺，丁○○
    並與路人合力追捕戊○○，並將戊○○所竊得之上開汽車音
    響追回，惟戊○○則搭乘乙○○所駕駛之上開車輛逃逸，認
    被告戊○○係涉犯刑法第321 條第3 項攜帶兇器竊盜罪嫌，
    與本案業經起訴之犯行有連續犯之裁判上一罪關係，請求併
    案審理等語。經查，被告於上開時、地竊盜之犯罪事實，固
    經被告坦承不諱，然據證人丁○○即在場加入追捕被告之目
    擊證人於本院審理時具結證稱：伊看見有兩名裕隆車廠之技
    師在抓竊嫌，因伊與本件被害人為同事，伊即即以手機通知
    被害人，之後伊看到竊嫌往公司旁農會旁邊巷子逃去，竊嫌
    便在巷子內遭十幾位民眾圍住，當時伊也加入自後追捕歹徒
    ，伊心想說圍住歹徒等警察來處理，而伊見到竊嫌在巷內遭
    眾人圍住後，該竊嫌即手持1 支短刀，對包圍之民眾揮舞該
    刀，並恫稱不要過來，大家便因而不敢靠近，而竊嫌揮舞刀
    子當時當時，伊與竊嫌距離僅有5 至10步之距離，之後竊嫌
    便經由巷子之另一頭由前來接應之人搭載離去等語（見本院
    卷第123 、124 、126 頁），衡情證人丁○○與被告既無素
    怨，又經具結，其應無甘冒偽證刑責虛詞構陷被告之理，則
    被告於行竊後，渠遭眾人追捕之際，竟持短刀類兇器向上前
    追捕之人揮舞，並向其等恫嚇稱：不要過來等語，迫使前來
    之人未能上前逮捕，渠攜帶兇器竊盜，係合於刑法第321 條
    第1 項第3 款之情形，其因脫免逮捕，而當場施以脅迫，依
    刑法第329 條規定，應成立刑法第330 條第1 項之加重強盜
    罪，與本案前開經論罪科刑之部分並非同一罪名，而無連續
    犯之裁判上一罪關係，尚非起訴效力所及，本院無從併案審
    理，應退回檢察官另行適當處理。
據上論斷，應依刑事訴訟法第299 條第1 項前段，修正後刑法第
2 條第1 項前段，修正前刑法第28條，行為時刑法第321 條第1
項第3 款，修正前刑法第51條第5 款、第38條第1 項第2 款，判
決如主文。
本案經檢察官嵇珮晶到庭執行職務。
中    華    民    國    95    年    10    月    4    日
                  刑事第九庭  審判長  法  官  何信慶
                                      法  官  何燕蓉
                                      法  官  蘇琬能
以上正本證明與原本無異。
如不服本判決，應於判決送達後10日內向本院提出上訴狀（應附
繕本），上訴於臺灣高等法院。
                                      書記官  邱飛鳴
中    華    民    國    95    年    10    月    5     日


司法院資訊處製作；財團法人民間司法改革基金會備份。
